【裁判字號】    95,簡上,100
【裁判日期】    950630
【裁判案由】    傷害
【裁判全文】
臺灣新竹地方法院刑事判決             95年度簡上字第100號
上  訴  人  臺灣新竹地方法院檢察署檢察官
上  訴  人
即  被  告  乙○○
上列上訴人因被告傷害案件，不服本院簡易庭於中華民國95年4
月19日所為之95年度竹東簡字第71號第一審簡易判決（聲請簡易
判決處刑案號：臺灣新竹地方法院檢察署94年度偵字第6434號）
而提起上訴，本院管轄第二審之合議庭判決如下：
    主      文
上訴駁回。
乙○○緩刑貳年。
    事實及理由
一、本案經本院審理結果，認原審以上訴人即被告乙○○係犯刑
    法第277條第1項之普通傷害罪，並依刑事訴訟法第449條第1
    項前段、第3項、第454條第2項，刑法第277條第1項、第41
    條第1項前段、罰金罰鍰提高標準條例第1條前段、第2條之
    規定，逕以簡易判決處刑，量處被告拘役40日，並諭知如易
    科罰金，以銀元300元折算1日，其認事用法，並無違誤，量
    刑亦屬妥適，爰引用第一審判決書記載之事實、證據及理由
    （詳如附件）。
二、公訴人依告訴人甲○○之聲請上訴略以：被告犯罪後態度不
    佳，原審量刑過輕云云，被告上訴則以：已與告訴人和解，
    且案發時係因一時緊張，自我保護心切始犯本案，請求從輕
    量刑等語，無非均屬對於原審量刑之爭執。惟量刑之輕重及
    緩刑之宣告，屬事實審法院得依職權自由裁量之事項，但仍
    應審酌刑法第57條所列各款事由及一切情狀，為酌量輕重之
    標準，並非漫無限制。在同一犯罪事實與情節，茍已斟酌刑
    法第57條各款所列情狀而未逾越法定刑度，且別無其他加重
    或減輕之原因，下級法院量定之刑，亦無過重或失輕之不當
    情形，則上級法院對於下級法院之職權行使，原則上應予尊
    重，不得遽指為違法，此有最高法院72年度台上字第6696號
    、85年度台上字第2446號判例意旨可資參照。本院審酌被告
    犯罪動機、手段、目的及告訴人所受傷害等一切情狀，認原
    審對被告所為首開量刑，尚無輕縱或過苛之情形，且亦無其
    他足資加重或減輕刑度之事由。從而，公訴人及被告前揭上
    訴意旨，均指摘原判決量刑不當，求予撤銷改判，皆無理由
    而俱應駁回。
三、被告乙○○前未曾受有期徒刑以上刑之宣告，有臺灣高等法
    院被告前案紀錄表各1份在卷可考，並審酌被告傷害告訴人
    固有不該，但於本院審理時已坦然認罪，且與告訴人達成和
    解，有本院調解筆錄1份存卷可查，告訴人並當庭表示就本
    案已無意見，本院認被告經此偵、審教訓後，當知所警惕，
    信無再犯之虞，已無逕對其施以短期自由刑之必要，故原審
    對被告宣告之刑，以暫不執行為適當，爰諭知緩刑2年，以
    啟自新。
據上論斷，應依刑事訴訟法第455條之1第1項、第3項、第368條
、第373條，刑法第74條第1款，判決如主文。
中    華    民    國    95    年    6     月    30    日
              刑事第二庭  審判長法  官   王銘勇
                                法  官   方鴻愷
                                法  官   鄭子俊
以上正本證明與原本無異。
不得上訴。
中    華    民    國    95    年    6     月    30    日
                                書記官   沈藝珠


司法院資訊處製作；財團法人民間司法改革基金會備份。
